【裁判字號】    90,交聲,750
【裁判日期】    901218
【裁判案由】    交管條例聲異
【裁判全文】
臺灣板橋地方法院交通事件裁定                      九十年度交聲字第七五０號
    原處分機關  交通部公路局台北區監理所板橋監理站
    異  議  人  甲○○
右列受處分人因違反道路交通管理處罰條例案件，對於交通部公路局台北區監理所板
橋監理站九十年八月一日板監三字裁四一－ＡＹ0000000號違反道路交通事件
裁決書之處分（原處分案號：北巿警交大字第橋監理站ＡＹ0000000號），聲
明異議，本院裁定如左：
    主  文
異議駁回。
    理  由
一、異議意旨略以：異議人於民國（下同）九十年五月三十一日十一時二十六分駕駛
    ＭＦＪ－五七三號重機車，行駛於台北市○○路○段式左轉莒光路因機車待轉於
    停止線前被警查獲，致遭裁決應處新台幣九百元之罰鍰。異議人因萬大路左轉莒
    光路口時為禁止左轉，故機車由萬大路直行要左轉莒光路時必為二段式左轉，但
    此路口並未設置機車待轉區○○路口狹小不可能於斑馬線前待轉，停止線後又已
    有來車，故待轉停車於斑馬線之後停止線之前，此路口並未在斑馬線之後停止線
    之前設置待轉區，實為行政機關之疏失，為異議人所不可避免，爰依法請求撤銷
    原處分云云。
二、按汽車駕駛人，駕駛汽車有不遵守道路交通標誌、標線、號誌之指示者而本章各
    條無處罰之規定者，處新台幣九百元以上一千八百元以下罰鍰；汽車駕駛人有第
    六十條第一項情形之一者，各記違規點數一點；修正前之道路交通管理處罰條例
    第六十條第二項第三款、第六十三條第一項第一款亦有明文（按前開條例於九十
    年一月十七日修正，同年六月一日施行。）
三、經查：本件異議人於九十年五月三十一日十一時二十六分駕駛ＭＦＪ－五七三車
    號重機車，行駛於台北市○○路○段式左轉莒光路因機車待轉於停止線前被警查
    獲，有舉發照片附卷可稽，異議人亦坦承於停止線前停車，故異議人有前開違規
    之行為殆無疑問。異議人雖辯稱該路口未設置待轉區，路口狹小不可能於斑馬線
    前待轉，停止線後又已有來車，故待轉停車於斑馬線之後停止線之前云云，惟依
    舉證照片所示；拍照警員與異議人之機車有約二、三公尺之距離，異議人之機車
    後方並無其它車輛，異議人應可臨時停車於停止線後，異議人以後方有來車為當
    時不得不違規之理由，與事實不符，自不可採。又是否設置機車待轉區為行政機
    關依道路品質、馬路寬度、車流量、車輛行進方向等具體情況而為決定，異議人
    違規紅燈越線臨時停車，反指該地點未設機車待轉區不當，實係倒果為因，不足
    採信。本件違規事實甚為明確，異議人所辯各節均不可採，從而處分機關援引上
    開道路交通管理處理條例之規定，裁處異議人新台幣九百元，並記違規數一點，
    並無不當。本件異議為無理由，應予駁回。
據上論斷，應依道路交通案件處理辦法第十九條，裁定如主文。
中      華      民      國      九十      年      十二    月    十八    日
  臺灣板橋地方法院交通法庭
                                          法  官  徐福晉
右正本證明與原本無異。
如不服本裁定，應於送達後五日內，向本院提出抗告狀。
                                          書記官  陳慧儷
中      華      民      國      九十      年      十二    月    十八    日


司法院資訊處製作；財團法人民間司法改革基金會備份。
